【裁判字號】    97,交抗,555
【裁判日期】    970529
【裁判案由】    違反道路交通管理處罰條例
【裁判全文】
臺灣高等法院交通事件裁定   97年度交抗字第555號
抗  告  人
即受處分人  全穎科技股份有限公司
代  表  人  甲○○
上列抗告人因違反道路交通管理處罰條例案件，不服台灣板橋地
方法院，中華民國九十七年四月十八日所為裁定（九十七年度交
聲字第五一六號），提起抗告，本院裁定如下：
    主  文
抗告駁回。
    理  由
一、按汽車駕駛人停車時，在顯有妨害其他人、車通行處所停車
    ，處新台幣（下同）六百元以上一千二百元以下罰鍰，道路
    交通管理處罰條例第五十六條第一項第五款定有明文。所謂
    「在顯有妨礙其他人、車通行處所」不得停車之規定，不以
    設置禁止停車標誌、標線之路段為必要，故違規路段是否劃
    設有禁止停車或之紅線、是否設有「禁止停車」之標誌即與
    本件違規事實無涉，合先敘明。
二、原審裁定意旨略以：抗告人即受處分人全穎科技股份有限公
    司代表人甲○○，於民國九十七年一月九日十四時二分許，
    ，將車牌號碼一０二五－ＫＫ號營業一般小客車，停在臺北
    市○○路二四號對面道路，因在顯有妨礙他人通行處所停車
    之違規，經原舉發機關值勤員警依違反道路交通管理處罰條
    例第五十六條第一項第一款之規定，以北市警交大字第裁四
    ０－Ａ０四ＷＲ五０二三號舉發通知單予以舉發，嗣原舉發
    機關發現誤植適用法條情形，以北市警交大執字第０九七三
    ０五七五六００號函函請交通部公路總局臺北區監理所（下
    簡稱原處分機關）予以更正，改依同條例第五十六條第一項
    第五款予以裁處後，經原處分機關於九十七年三月七日以北
    監自裁字第裁四０－Ａ０四ＷＲ五０二三號裁決書裁處罰鍰
    九百元等情，為抗告人所不爭執。雖抗告人辯稱該停車位置
    並未妨礙其他人車之通行。惟依卷附舉發照片所示，抗告人
    之上開自小客車停放於臺北市○○路二四號對面道路，其停
    車位置前方距離僅三、四公尺處，地面即繪製有「公車停靠
    區」之方格標線，而抗告人停車位置，正足以妨礙公車進入
    「公車停靠區○○○○路線，增加公車靠站時所不必要之危
    險，是其係在顯有妨害其他車輛通行處所停車之情，要無疑
    義。況觀抗告人所附具之停車位置示意圖可知，抗告人停車
    位置，位於人行道與道路連接之處，該連接處並有緩降坡度
    之設置，於鄰近之機車停放區及公車停靠區○○○○道與道
    路有高低落差者，有所不同，顯見道路管理機關規劃該緩降
    坡度目的，即為方便一般行人或行動障礙者行走或進出機車
    停放區所設置，此亦與台北市政府交通局及原舉發機關所稱
    ：「該車輛停放處係位於專供行人通行之設施物末端與道路
    範圍相接觸，該地點可視為人行空間之延伸處，」之說明相
    符，是抗告人停放車輛地點，足以妨礙其他行人通行，甚為
    灼然，其上開所辯，顯係事後卸責之詞，委不足採。從而，
    原處分機關依道路交通管理處罰條例第五十六條第一項第五
    款及違反道路交通管理事件統一裁罰基準表之規定，裁處抗
    告人罰鍰九百元，於法並無不合。抗告人之異議為無理由，
    應予駁回等語。
三、抗告意旨略以：
  (一)若如原審裁定所指，抗告人所停放位置足以妨礙公車進入「
    公車停靠區○○○○路線，增加公車靠站時所不必要之危險
    ，那公路規劃主管單位是不是更應該把該位置劃上紅線以警
    示駕駛人不得停車？而非交由民眾自行判斷。
  (二)由照片所示，抗告人停車位置之右側人行道中間，設置有一
    固定式鋼鐵座椅，可見該路旁為一般之人行道，否則這固定
    式座椅就是設置在行動障礙者專用通道的中間了。且這個位
    置為公車進入停靠區之動線，不得停車，那麼用來設置行人
    及行動障礙者專用之出入專用道豈不更危險！
  (三)抗告人之友人於同年月十五日同一位置停放自用車經台灣台
    北地方法院九十七年度交聲字第五八四號裁定不罰云云。
四、經查：
  (一)本件交通違規之裁罰基準係依據交通管理處罰條例第五十六
    條第一項第五款「在顯有妨礙其他人、車通行處所停車」之
    規定，而非依據同條第一款「在禁止臨時停車處所停車」之
    規定。抗告人所指台灣台北地方法院九十七年度交聲字第五
    八四號裁定之違規行為，係依據交通管理處罰條例第五十六
    條第一項第一款為裁罰，是該件裁罰基準與本件並不相同，
    抗告人恐有誤認，先予敘明。
  (二)再者，抗告人所停放地點雖未有任何標線，然其車旁有緩降
    坡度之設置，亦為抗告人所不否認。抗告人係領有駕駛執照
    之人，自當瞭解其車子之停放位置恐會造成公車靠站時所生
    不必要之危險。至該處未劃有紅線，此或係主管機關考量老
    人、殘障人士或推著嬰兒車之人上下車之方便，而未於該處
    劃上紅色標線，以利出入。是抗告人在此停車，自難謂非在
    妨礙他人、車通行處所停車。
  (三)至該處設有固定式鋼鐵座椅，是否妨礙行人通行，乃主管機
    關之職權考量，非職司司法之法院所得審酌，併此敘明。
  (四)綜上，本件抗告為無理由，應予駁回。
據上論結，應依道路交通案件處理辦法第二十六條，道路交通管
理處罰條例第八十九條，刑事訴訟法第四百十二條，裁定如主文
。
中    華    民    國    97    年    5     月    29    日
                刑事第十七庭  審判長法  官  趙功恆
                                    法  官  陳世宗
                                    法  官  陳憲裕
以上正本證明與原本無異。
不得再抗告。
                                    書記官  劉育妃
中    華    民    國    97    年    6     月    3     日


司法院資訊處製作；財團法人民間司法改革基金會備份。
